hu_hu.affix
SFX o Y 358 
SFX o ztik szátok sztik
SFX o ztik szátok sztik
SFX o ztik szák sztik
SFX o ztik szák sztik
SFX o ztik szuk sztik
SFX o ztik szuk sztik
SFX o ztik sza sztik
SFX o zt szátok szt
SFX o zt szák szt
SFX o zt szuk szt
SFX o zt szam szt
SFX o zt szalak szt
SFX o zt szad szt
SFX o zt sza szt
SFX o zik szátok szik
SFX o zik szák szik
SFX o zik szák szik
SFX o zik szuk szik
SFX o zik szuk szik
SFX o zik szam szik
SFX o zik szalak szik
SFX o zik szad szik
SFX o zik sza szik
SFX o zik sza szik
SFX o zik dzátok dzik
SFX o zik dzák dzik
SFX o zik dzák dzik
SFX o zik dzuk dzik
SFX o zik dzuk dzik
SFX o zik dza dzik
SFX o zik dza dzik
SFX o z szák sz
SFX o z szuk sz
SFX o z szam sz
SFX o z szalak sz
SFX o z szad sz
SFX o z sza sz
SFX o z dzák dz
SFX o z dzuk dz
SFX o z dza dz
SFX o tik ssátok [üöieuoa]tik
SFX o tik ssák [üöieuoa]tik
SFX o tik ssuk [üöieuoa]tik
SFX o tik ssa [üöieuoa]tik
SFX o t ssátok [üöieuoa]t
SFX o t ssák [üöieuoa]t
SFX o t ssuk [üöieuoa]t
SFX o t ssam [üöieuoa]t
SFX o t ssalak [üöieuoa]t
SFX o t ssad [üöieuoa]t
SFX o t ssa [üöieuoa]t
SFX o t sd [üöieuoa]t
SFX o t d szt
SFX o l lak ll
SFX o ik zátok [^dsbkmnyzr]zik
SFX o ik zátok [^dsbkmnyzr]zik
SFX o ik zák [^dsbkmnyzr]zik
SFX o ik zák [^dsbkmnyzr]zik
SFX o ik zuk [^dsbkmnyzr]zik
SFX o ik zuk [^dsbkmnyzr]zik
SFX o ik zam [^dsbkmnyzr]zik
SFX o ik zalak [^dsbkmnyzr]zik
SFX o ik zad [^dsbkmnyzr]zik
SFX o ik za [^dsbkmnyzr]zik
SFX o ik za [^dsbkmnyzr]zik
SFX o ik tátok szik
SFX o ik tátok [^ldrz]ik
SFX o ik tátok [^bdgjkmrtzys][ldrz]ik
SFX o ik ták szik
SFX o ik ták [^ldrz]ik
SFX o ik ták [^bdgjkmrtzys][ldrz]ik
SFX o ik tuk szik
SFX o ik tuk [^ldrz]ik
SFX o ik tuk [^bdgjkmrtzys][ldrz]ik
SFX o ik tam szik
SFX o ik tam [^ldrz]ik
SFX o ik tam [^bdgjkmrtzys][ldrz]ik
SFX o ik talak szik
SFX o ik talak [^ldrz]ik
SFX o ik talak [^bdgjkmrtzys][ldrz]ik
SFX o ik tad szik
SFX o ik tad [^ldrz]ik
SFX o ik tad [^bdgjkmrtzys][ldrz]ik
SFX o ik ta szik
SFX o ik ta [^ldrz]ik
SFX o ik ta [^bdgjkmrtzys][ldrz]ik
SFX o ik sátok sik
SFX o ik sátok sik
SFX o ik sátok [^szüöieuoa]tik
SFX o ik sák sik
SFX o ik sák sik
SFX o ik sák [^szüöieuoa]tik
SFX o ik suk sik
SFX o ik suk sik
SFX o ik suk [^szüöieuoa]tik
SFX o ik sam sik
SFX o ik salak sik
SFX o ik sad sik
SFX o ik sa sik
SFX o ik sa sik
SFX o ik sa [^szüöieuoa]tik
SFX o ik ottátok [s][ld]ik
SFX o ik ottátok [bdgjklmnrtzy][ldgrz]ik
SFX o ik ották [s][ld]ik
SFX o ik ották [bdgjklmnrtzy][ldgrz]ik
SFX o ik ottuk [s][ld]ik
SFX o ik ottuk [bdgjklmnrtzy][ldgrz]ik
SFX o ik ottam [s][ld]ik
SFX o ik ottam [bdgjklmnrtzy][ldgrz]ik
SFX o ik ottalak [s][ld]ik
SFX o ik ottalak [bdgjklmnrtzy][ldgrz]ik
SFX o ik ottad [s][ld]ik
SFX o ik ottad [bdgjklmnrtzy][ldgrz]ik
SFX o ik otta [s][ld]ik
SFX o ik otta [bdgjklmnrtzy][ldgrz]ik
SFX o ik om ik
SFX o ik od ik
SFX o ik nók/& szik
SFX o ik nók/& [^ldrz]ik
SFX o ik nók/& [^bdgjkmrtzys][ldrz]ik
SFX o ik nátok szik
SFX o ik nátok [^ldrz]ik
SFX o ik nátok [^bdgjkmrtzys][ldrz]ik
SFX o ik nánk szik
SFX o ik nánk [^ldrz]ik
SFX o ik nánk [^bdgjkmrtzys][ldrz]ik
SFX o ik nám szik
SFX o ik nám [^ldrz]ik
SFX o ik nám [^bdgjkmrtzys][ldrz]ik
SFX o ik nálak szik
SFX o ik nálak [^ldrz]ik
SFX o ik nálak [^bdgjkmrtzys][ldrz]ik
SFX o ik nák szik
SFX o ik nák [^ldrz]ik
SFX o ik nák [^bdgjkmrtzys][ldrz]ik
SFX o ik nád szik
SFX o ik nád [^ldrz]ik
SFX o ik nád [^bdgjkmrtzys][ldrz]ik
SFX o ik ná szik
SFX o ik ná [^ldrz]ik
SFX o ik ná [^bdgjkmrtzys][ldrz]ik
SFX o ik lak szik
SFX o ik lak [^ldrz]ik
SFX o ik lak [^bdgjkmrtzys][ldrz]ik
SFX o ik játok [^ldgrszt]ik
SFX o ik játok [^ldgrszt]ik
SFX o ik játok [^bdgjkmrtzys][ldr]ik
SFX o ik játok [^bdgjkmrtzys][ldr]ik
SFX o ik ják [^ldgrszt]ik
SFX o ik ják [^ldgrszt]ik
SFX o ik ják [^bdgjkmrtzys][ldr]ik
SFX o ik ják [^bdgjkmrtzys][ldr]ik
SFX o ik juk [^ldgrszt]ik
SFX o ik juk [^ldgrszt]ik
SFX o ik juk [^bdgjkmrtzys][ldr]ik
SFX o ik juk [^bdgjkmrtzys][ldr]ik
SFX o ik jam [^ldgrszt]ik
SFX o ik jam [^bdgjkmrtzys][ldr]ik
SFX o ik jalak [^ldgrszt]ik
SFX o ik jalak [^bdgjkmrtzys][ldr]ik
SFX o ik jad [^ldgrszt]ik
SFX o ik jad [^bdgjkmrtzys][ldr]ik
SFX o ik ja [^ldgrszt]ik
SFX o ik ja [^ldgrszt]ik
SFX o ik ja [^bdgjkmrtzys][ldr]ik
SFX o ik ja [^bdgjkmrtzys][ldr]ik
SFX o ik d szik
SFX o ik d sik
SFX o ik d [^ldgrszt]ik
SFX o ik d [^bdgjkmrtzys][ldrz]ik
SFX o ik anók/& [s][ld]ik
SFX o ik anók/& [bdgjklmnrtzy][ldgrz]ik
SFX o ik anátok [s][ld]ik
SFX o ik anátok [bdgjklmnrtzy][ldgrz]ik
SFX o ik anánk [s][ld]ik
SFX o ik anánk [bdgjklmnrtzy][ldgrz]ik
SFX o ik anám [s][ld]ik
SFX o ik anám [bdgjklmnrtzy][ldgrz]ik
SFX o ik análak [s][ld]ik
SFX o ik análak [bdgjklmnrtzy][ldgrz]ik
SFX o ik anák [s][ld]ik
SFX o ik anák [bdgjklmnrtzy][ldgrz]ik
SFX o ik anád [s][ld]ik
SFX o ik anád [bdgjklmnrtzy][ldgrz]ik
SFX o ik aná [s][ld]ik
SFX o ik aná [bdgjklmnrtzy][ldgrz]ik
SFX o ik alak [s][ld]ik
SFX o ik alak [bdgjklmnrtzy][ldgrz]ik
SFX o 0 zátok z
SFX o 0 zátok [^ds]z
SFX o 0 zák z
SFX o 0 zák [^ds]z
SFX o 0 zuk z
SFX o 0 zuk [^ds]z
SFX o 0 zam [^ds]z
SFX o 0 zalak [^ds]z
SFX o 0 zad [^s]z
SFX o 0 za z
SFX o 0 za [^ds]z
SFX o 0 tátok [^tóúőűk]
SFX o 0 tátok [^jlmnrszáéiíóöuüű]t
SFX o 0 ták [^tóúőűk]
SFX o 0 ták [^jlmnrszáéiíóöuüű]t
SFX o 0 tuk [^tóúőűk]
SFX o 0 tuk [^jlmnrszáéiíóöuüű]t
SFX o 0 tam rr
SFX o 0 tam [^tóúőűk]
SFX o 0 tam [^jlmnrszáéiíóöuüű]t
SFX o 0 talak [^tóúőűk]
SFX o 0 talak [^jlmnrszáéiíóöuüű]t
SFX o 0 tad rr
SFX o 0 tad [^tóúőűk]
SFX o 0 tad [^jlmnrszáéiíóöuüű]t
SFX o 0 ta [^tóúőűk]
SFX o 0 ta [^jlmnrszáéiíóöuüű]t
SFX o 0 sátok s
SFX o 0 sátok s
SFX o 0 sátok [^szüöieuoa]t
SFX o 0 sák s
SFX o 0 sák s
SFX o 0 sák [^szüöieuoa]t
SFX o 0 suk s
SFX o 0 suk s
SFX o 0 suk [^szüöieuoa]t
SFX o 0 sd [^szüöieuoa]t
SFX o 0 sam s
SFX o 0 sam [^szüöieuoa]t
SFX o 0 salak s
SFX o 0 salak [^szüöieuoa]t
SFX o 0 sad s
SFX o 0 sad [^szüöieuoa]t
SFX o 0 sa s
SFX o 0 sa s
SFX o 0 sa [^szüöieuoa]t
SFX o 0 ottátok rr
SFX o 0 ottátok [lnrz]d
SFX o 0 ottátok [ln]l
SFX o 0 ottátok [jlmnrszáéiíóöuüű]t
SFX o 0 ottátok [jdmn]z
SFX o 0 ottátok [gn]g
SFX o 0 ották rr
SFX o 0 ották [lnrz]d
SFX o 0 ották [ln]l
SFX o 0 ották [jlmnrszáéiíóöuüű]t
SFX o 0 ották [jdmn]z
SFX o 0 ották [gn]g
SFX o 0 ottuk rr
SFX o 0 ottuk [lnrz]d
SFX o 0 ottuk [ln]l
SFX o 0 ottuk [jlmnrszáéiíóöuüű]t
SFX o 0 ottuk [jdmn]z
SFX o 0 ottuk [gn]g
SFX o 0 ottam [lnrz]d
SFX o 0 ottam [ln]l
SFX o 0 ottam [jlmnrszáéiíóöuüű]t
SFX o 0 ottam [jdmn]z
SFX o 0 ottam [gn]g
SFX o 0 ottalak/& [lnrz]d
SFX o 0 ottalak/( [ln]l
SFX o 0 ottalak [jlmnrszáéiíóöuüű]t
SFX o 0 ottalak [jdmn]z
SFX o 0 ottad [lnrz]d
SFX o 0 ottad [ln]l
SFX o 0 ottad [jlmnrszáéiíóöuüű]t
SFX o 0 ottad [jdmn]z
SFX o 0 ottad [gn]g
SFX o 0 otta rr
SFX o 0 otta [lnrz]d
SFX o 0 otta [ln]l
SFX o 0 otta [jlmnrszáéiíóöuüű]t
SFX o 0 otta [jdmn]z
SFX o 0 otta [gn]g
SFX o 0 om [^k]
SFX o 0 od [^k]
SFX o 0 nók/& [aeioöuü]t
SFX o 0 nók/& [^tk]
SFX o 0 nátok [aeioöuü]t
SFX o 0 nátok [^tk]
SFX o 0 nánk [aeioöuü]t
SFX o 0 nánk [^tk]
SFX o 0 nám [aeioöuü]t
SFX o 0 nám [^tk]
SFX o 0 nálak [aeioöuü]t
SFX o 0 nálak [^tk]
SFX o 0 nák [aeioöuü]t
SFX o 0 nák [^tk]
SFX o 0 nád [aeioöuü]t
SFX o 0 nád [^tk]
SFX o 0 ná [aeioöuü]t
SFX o 0 ná [^tk]
SFX o 0 lak [^lk]
SFX o 0 lak [^l]l
SFX o 0 játok [^sztk]
SFX o 0 játok [^szk]
SFX o 0 ják [^sztk]
SFX o 0 ják [^szk]
SFX o 0 juk [^sztk]
SFX o 0 juk [^szk]
SFX o 0 jam [^sztk]
SFX o 0 jalak [^sztk]
SFX o 0 jad [^sztk]
SFX o 0 ja [^sztk]
SFX o 0 ja [^szk]
SFX o 0 d [zd]
SFX o 0 d [^tk]
SFX o 0 anók/& rr
SFX o 0 anók/& [lnrz]d
SFX o 0 anók/& [ln]l
SFX o 0 anók/& [jlmnrszáéíű]t
SFX o 0 anók/& [jdmn]z
SFX o 0 anók/& [gn]g
SFX o 0 anátok rr
SFX o 0 anátok [lnrz]d
SFX o 0 anátok [ln]l
SFX o 0 anátok [jlmnrszáéíű]t
SFX o 0 anátok [jdmn]z
SFX o 0 anátok [gn]g
SFX o 0 anánk rr
SFX o 0 anánk [lnrz]d
SFX o 0 anánk [ln]l
SFX o 0 anánk [jlmnrszáéíű]t
SFX o 0 anánk [jdmn]z
SFX o 0 anánk [gn]g
SFX o 0 anám rr
SFX o 0 anám [lnrz]d
SFX o 0 anám [ln]l
SFX o 0 anám [jlmnrszáéíű]t
SFX o 0 anám [jdmn]z
SFX o 0 anám [gn]g
SFX o 0 análak rr
SFX o 0 análak [lnrz]d
SFX o 0 análak [ln]l
SFX o 0 análak [jlmnrszáéíű]t
